臺灣臺北地方法院交通事件裁定　　　　　　　　　九十一年度交聲字第一二五三號
　　異　議　人　五福華實業有限公司
　　即受處分人　　　　　設臺北.
　　代　表　人　蔡遵正
右列受處分人因違反道路交通管理處罰條例事件，對於臺北市交通事件裁決所九十一
年八月二十三日所為之二件處分（原處分案號：北市裁三字第車裁二二－一Ａ000
0000號、北市裁三字第裁二二－Ａ00000000號），聲明異議，本院裁定
如左：
    主  文
異議駁回。
    理  由
一、異議意旨略以：受處分人五福華實業有限公司所有之ＣＡ－０六三七號車輛，在
    臺北市○○○路○段二五０巷停車，因認該處紅線係私人劃設，而停放於該處，
    於九十一年六月二十一日上午九時四十分、下午二時五十分、下午五時五十六分
    連續遭舉發，但（一）根據行政程序法資訊公開原則，警察大隊應留下開單通知
    卻未告知，致侵害受處分人權利。（二）根據道路交通管理處罰條例第五十六條
    規定，若有紅線停車之違規事實，除可開單外，亦可為拖吊處分，受處分人質疑
    連續開單告發之方式，有比將車輛拖至保管場更能保障他人行的權利嗎？執法人
    員選擇連續三次開單而不選擇將車輛拖至保管場，致他人行的權利未受合理保護
    ，又使受處分人必須繳較拖吊應納新臺幣（下同）一千八百元更多之二千七百元
    ，執法人員所為不符比例原則，請求撤銷原處分機關臺北市交通事件裁決所九十
    一年六月二十一日下午二時五十分、下午五時五十六分之二張罰單（即北市裁三
    字第車裁二二－一Ａ0000000號、北市裁三字第裁二二－Ａ000000
    00號處分）云云。
二、按「汽車駕駛人停車時，有左列情形之一者，處新臺幣六百元以上一千二百元以
    下罰鍰：一、在禁止臨時停車處所停車者。」、「標線依其型態原則上分類如左
    ：（五）紅實線：設於路側，用以禁止臨時停車。」道路交通管理處罰條例第五
    十六條第一項第一款、道路交通標誌標線號誌設置規則第一百四十九條第一項第
    一款第五目分別定有明文；又按「汽車駕駛人、汽車買賣業或汽車修理業違反第
    三十三條、第四十條、第五十六條或第五十七條規定，經舉發後，不遵守交通勤
    務警察或依法令執行交通稽查任務人員責令改正者，得連續舉發之；其無法當場
    責令改正者，亦同。但其違規計點，均以一次核計。」、「逕行舉發汽車違反本
    條例第五十六條規定，駕駛人不在場或未能將車輛移置者，每逾二小時，得連續
    舉發之。」受處分人行為時之道路交通管理處罰條例第八十五條之一、違反道路
    交通管理事件統一裁罰標準及處理細則第十二條第四項亦分別定有明文。
三、查受處分人所有之ＣＡ－０六三七號車輛，在臺北市○○○路○段二五０巷劃設
    紅線之禁止臨時停車處停車，分別為臺北市停車管理處（下稱停車管理處）、臺
    北市政府警察局松山分局松山派出所（下稱松山派出所），以違反道路交通管理
    處罰條例第五十六條第一項第一款，於九十一年六月二十一日上午九時四十分（
    松山派出所）、下午二時五十分（停車管理處）、下午五時五十六分（松山派出
    所）連續逕行舉發；受處分人發函向臺北市交通事件裁決所申訴，嗣分別經原舉
    發單位松山派出所、停車管理處調查認舉發無誤，由原處分機關臺北市交通事件
    裁決所於九十一年八月二十三日依違反道路交通管理事件統一裁罰表各裁決受處
    分人罰鍰九百元；受處分人不服，於法定期間內具狀聲明異議。
四、經查，受處分人無非以「誤認紅線係私人劃設」、「逕行舉發未為告知」、「舉
    發單位不選擇拖吊而選擇連續開單，不符比例原則」為異議理由，對渠明知右開
    地點劃有紅線，仍將前述車輛停放於劃有紅線處等情並不否認，核與原舉發單位
    松山派出所囑託臺北市交通管制工程處查覆、停車管理處調查結果相符，並有逕
    行舉發照片一幀附卷可稽，足認受處分人確有於紅線停車長達八小時許之事實。
    又查設於路側之紅實線標線，究為私人所自行繪製，或為主管機關所依法繪製，
    需向警察、道路交通管理等有權認定之單位求證，而非由受處分人自行憑空判斷
    ，受處分人明知該處設有禁止臨時停車之紅色標線仍予停車，顯對違規之事實有
    所認識並使其發生。又查受處分人行為時之違反道路交通管理事件統一裁罰標準
    及處理細則第十一條第一項第三款規定：「行為人有本條例之情形者，應填製舉
    發違反道路交通管理事件通知單（以下簡稱通知單），並於被通知人欄予以勾記
    ，其通知聯依下列規定辦理：三、逕行舉發者，應按已查明之資料填註車牌號碼
    、車輛種類、車主姓名或地址，並於通知單上方空白處加註逕行舉發之文字後，
    由舉發機關送達被通知人。」並無要求「警察大隊應留下開單通知，告知人民違
    規事實使人民將車輛駛離該地」，上述舉發單位依前開統一裁罰標準及處理細則
    之特別規定逕行舉發，並無不當，與行政程序法所稱資訊公開原則不相牴觸。再
    按道路交通管理處罰條例第五十六條第二項固規定：「如汽車駕駛人不予移置或
    不在車內時，．．．，或得於舉發其違規後，使用民間拖吊車拖離之，並收取移
    置費。」，然法條既規定為「得」，舉發單位自可依現場狀況、妨害交通之程度
    、違規之嚴重性等情形衡酌裁量以何種處分為當，由現有資料並無任何積極證據
    證明舉發單位該裁量有甚違法不當之處，以行政處分本具有「存續力」、「確認
    效力」、「構成要件效力」之特性，自應推認其合法有效，受處分人未提出任何
    證據而空言拖吊較能保護他人行的權利，及以必須繳較拖吊應納一千八百元更多
    之二千七百元為由，認舉發單位所為不符比例原則，顯不足採。原處分機關以受
    處分人違規事實明確，依前揭規定對受處分人九十一年六月二十一日上午九時四
    十分、下午二時五十分、下午五時五十六分之違規行為，各裁決罰鍰九百元，依
    法核無不合，受處分人執前詞請求撤銷原處分機關九十一年八月二十三日北市裁
    三字第車裁二二－一Ａ0000000號、北市裁三字第裁二二－Ａ00000
    000號處分，為無理由，應予駁回。
據上論斷，應依道路交通案件處理辦法第十九條，裁定如主文。
中      華      民      國      九十一      年    十    月    三十一    日
                                臺灣臺北地方法院刑事第三庭
                                          法  官    姚念慈
右正本證明與原本無異。
如不服本裁定，應於送達後五日內，向本院提出抗告狀（應附繕本）。
                                          書記官    林義盛
中      華      民      國      九十一      年    十    月    三十一    日
